臺灣臺中地方法院民事判決
110年度中簡字第3287號
原      告  王錚    


被      告  彭信文  

上列被告因洗錢防制法等案件（本院110年度金簡字第34號），
經原告提起刑事附帶民事訴訟請求損害賠償（本院110年度簡附
民字第40號），本院刑事庭裁定移送前來，本院於民國110年12
月28日言詞辯論終結，判決如下：
    主      文
被告應給付原告新臺幣貳拾玖萬參仟元，及自民國一百一十年八
月十三日起至清償日止，按週年利率百分之五計算之利息。
本判決得假執行。
    事實及理由
一、原告主張：被告於民國109年7月25日，依真實姓名年籍不詳
    之詐欺集團成員指示，透過通訊軟體LINE將其所申設使用之
    合作金庫商業銀行帳號000-0000000000000號帳戶之網路銀
    行帳號及密碼等資料，交付予真實姓名年籍不詳之詐欺集團
    成員使用，而前開詐欺集團不詳成年成員以通訊軟體微信及
    LINE向原告佯稱：可投資原油云云，致原告陷於錯誤，於10
    9年7月31日下午1時30分許，將新臺幣（下同）293,000元匯
    至被告所有之合庫銀行帳戶，被告即以此方式，幫上開詐欺
    集團不詳成年成員實施詐欺犯行及藉此製造金流斷點，而隱
    匿犯罪所得之去向，爰起訴請求被告賠償損害等語。並聲明
    ：被告應給付原告293,000元，及自起訴狀繕本送達翌日起
    至清償日止，按週年利率百分之5計算之利息。
二、被告則以：對原告本件請求為認諾。
三、按當事人於言詞辯論時為訴訟標的之捨棄或認諾者，應本於
    其捨棄或認諾為該當事人敗訴之判決，民事訴訟法第384條
    定有明文。被告對於原告所為本件請求，既於本院110年12
    月28日言詞辯論期日當庭表示同意原告之請求（見本院卷第
    47頁），核為對訴訟標的之認諾，依上開規定，本院自應本
    於被告之認諾，而為其敗訴之判決。
四、綜上所述，原告依侵權行為之法律關係，請求被告給付原告
    293,000元，及自110年8月13日起至清償日止，按週年利率
    百分之5計算之利息，為有理由，應予准許。
五、本件判決係依民事訴訟法第427條第1項規定適用簡易訴訟程
    序，所為被告敗訴判決，應適用民事訴訟法第389條第1項第
    3款之規定，依職權宣告假執行。
六、本件原告提起刑事附帶民事訴訟，而由本院刑事庭依刑事訴
    訟法第504條第1項規定，裁定移送前來，依同條第2項規定
    免繳納裁判費，且本件訴訟繫屬期間亦未增生訴訟費用事項
    ，而無訴訟費用負擔問題，自無庸為訴訟費用負擔之諭知，
    附予敘明。
中　　華　　民　　國　　111 　年　　1 　　月　　11　　日
                  臺灣臺中地方法院臺中簡易庭
                                  法　官　吳蕙玟
上正本係照原本作成。　　　　　　　　　　　　　　　　　
如不服本判決，應於送達後20日內，向本院提出上訴狀並表明上
訴理由，如於本判決宣示後送達前提起上訴者，應於判決送達後
20日內補提上訴理由書（須附繕本）。如委任律師提起上訴者，
應一併繳納上訴審裁判費。
中　　華　　民　　國　　111 　年　　1 　　月　　11　　日
                                  書記官  黃于容